# 请教陈版主，合并母和并表产品会计估计不一致

提问人：xujing0727 时间：2022-09-04 16:12:31
公司持有 10 只资管产品，其中合并 8 只。因资管新规影响， 22 年产品估值方法变更，导致母公司和并报产品使用的估值方法一致。我们认为母公司的估值方法更公允，故准备调整产品的估值。我们认为有两种处理方式。
1 、认为是合并母子公司会计估计不一致，故只调整合并层面交易性金融资产的公允价值、交易性金融负债（其他产品持有人）的公允价值，不影响所得税。
2 、调整母公司层面，直接调整交易性公允价值，同时确认递延，考虑税。
请问陈版主， 1 、 2 两种方法，应该使用哪个。
同时，假如使用 2 方法，是不是另 2 只不并表的产品，我也应该调整其公允价值。因为我觉得调整母公司，即认为产品的公允价值不对，那既然不对， 8 只不对，另 2 只也是不对的。所以 10 只一起调了。
谢谢，陈版主。

回答人：chenyiwei
对同一项金融资产的估值，理论上不论是在哪个层面，其结果都应当是相同或类似的，无重大差异。因此，对于此处“母公司和并表基金对同一金融资产的估值有差异”的情况，更可能是两方中的一方存在差错，或者两方都有差错。理论上应确定差错出在哪一方，由出错的一方进行更正后，将更正后的数据纳入合并。同时，公允价值计量的差异也应在母公司合并报表层面考虑递延所得税的影响。
对于不并表产品所涉及的金融资产公允价值计量，也应采用类似方法处理。